<!DOCTYPE html PUBLIC "-//W3C//DTD XHTML 1.0 Transitional//EN" "http://www.w3.org/TR/xhtml1/DTD/xhtml1-transitional.dtd">
<html xmlns="http://www.w3.org/1999/xhtml">
<head>
	<meta http-equiv="Content-Type" content="text/html; charset=iso-8859-1" />
	<title>Ymmärrä suomea</title>
	<style type="text/css" media="all">@import "css/styles.css";</style>
	<script type="text/javascript" src="swfobject.js"></script>
</head>
<body class="font-medium">
	<div id="main-wrapper">
		<div id="topbar"></div>
		<div id="main-menu">
			<table cellspacing="0" cellpadding="0" border="0" class="add-links"><tr>
				<td class="item"><img class="raquo" src="i/raquo.gif" alt="" height="7" width="4" /><a href="/ymmarra/index.php?moduli=sanakirja">Sanakirja</a></td>
				<td class="item"><img class="raquo" src="i/raquo.gif" alt="" height="7" width="4" /><a href="/ymmarra/index.php?moduli=verbit">Verbiluettelo</a></td>
				<td class="item"><img class="raquo" src="i/raquo.gif" alt="" height="7" width="4" /><a href="/ymmarra/index.php?moduli=kielioppi">Kielioppi</a></td>
			</tr></table>
			<table cellspacing="0" cellpadding="0" border="0"><tr>
				<td class="item"><img class="raquo" src="i/raquo.gif" alt="" height="7" width="4" /><a href="/ymmarra/index.php">Etusivu</a></td>
				<td class="item"><img class="raquo" src="i/raquo.gif" alt="" height="7" width="4" /><a href="/ymmarra/index.php?moduli=tekstit">Lukutekstit</a></td>
			</tr></table>
		</div>
		<div id="content">
			<table cellspacing="0" cellpadding="0" border="0" id="content-wrapper"><tr>
				<td>
					<div id="left-menu">
												<div class="header-verb"><span>Verbit</span></div>
						<div class="menu">
								<div class="init"><a href="/ymmarra/index.php?moduli=verbit&kirjain=a">A</a></div>
								<div class="init"><a href="/ymmarra/index.php?moduli=verbit&kirjain=e">E</a></div>
								<div class="init"><a href="/ymmarra/index.php?moduli=verbit&kirjain=h">H</a></div>
								<div class="init"><a href="/ymmarra/index.php?moduli=verbit&kirjain=i">I</a></div>
								<div class="init"><a href="/ymmarra/index.php?moduli=verbit&kirjain=j">J</a></div>
								<div class="init"><a href="/ymmarra/index.php?moduli=verbit&kirjain=k">K</a></div>
								<div class="init"><a href="/ymmarra/index.php?moduli=verbit&kirjain=l">L</a></div>
								<div class="init"><a href="/ymmarra/index.php?moduli=verbit&kirjain=m">M</a></div>
								<div class="init"><a href="/ymmarra/index.php?moduli=verbit&kirjain=n">N</a></div>
								<div class="init"><a href="/ymmarra/index.php?moduli=verbit&kirjain=o">O</a></div>
								<div class="init"><a href="/ymmarra/index.php?moduli=verbit&kirjain=p">P</a></div>
								<div class="init"><a href="/ymmarra/index.php?moduli=verbit&kirjain=r">R</a></div>
								<div class="init"><a href="/ymmarra/index.php?moduli=verbit&kirjain=s">S</a></div>
								<div class="init"><a href="/ymmarra/index.php?moduli=verbit&kirjain=t">T</a></div>
								<div class="init"><a href="/ymmarra/index.php?moduli=verbit&kirjain=u">U</a></div>
								<div class="init"><a href="/ymmarra/index.php?moduli=verbit&kirjain=v">V</a></div>
								<div class="init"><a href="/ymmarra/index.php?moduli=verbit&kirjain=y">Y</a></div>
								<div class="init"><a href="/ymmarra/index.php?moduli=verbit&kirjain=Ä">Ä</a></div>
						</div>					</div>
				</td>
				<td>
					<div id="main-content">
						<div id="path">
							<a href=".">Etusivu</a> &gt; <a href="/ymmarra/index.php?moduli=verbit&kirjain=U">U</a>						</div>
													<h1>UUDISTAA</h1>
						<table cellspacing="0" cellpadding="0" border="0">
							<tr>
								<td colspan="2" style="padding-bottom:10px;"><strong>Aktiivin indikatiivi</strong></td>
							</tr>
							<tr>
								<td><pre>PREESENS                   
minä      uudistan         
sinä      uudistat         
hän       uudistaa         
me        uudistamme       
te        uudistatte       
he        uudistavat       

PASSIIVI
          uudistetaan      

IMPERFEKTI                 
         uudistin          
         uudistit          
         uudisti           
         uudistimme        
         uudistivat        
         uudistivat        

PASSIIVI
         uudistettiin      

PERFEKTI
olen     uudistanut        
olet     uudistanut        
on       uudistanut        
olemme   uudistaneet       
olette   uudistaneet       
ovat     uudistaneet       

PASSIIVI
on       uudistettu        

PLUSKVAMPERFEKTI
olin     uudistanut        
olit     uudistanut        
oli      uudistanut        
olimme   uudistaneet       
olitte   uudistaneet       
olivat   uudistaneet       

PASSIIVI
oli      uudistettu        
</pre></td>
								<td>&nbsp;&nbsp;&nbsp;</td>
								<td><pre>        KIELTOMUOTO
        en        uudista
        et        uudista
        ei        uudista
        emme      uudista
        ette      uudista
        eivät     uudista


        ei        uudisteta

   
        en        uudistanut
        et        uudistanut
        ei        uudistanut
        emme      uudistaneet
        ette      uudistaneet
        eivät     uudistaneet


         ei        uudistettu


       en      ole uudistanut
       et      ole uudistanut
       ei      ole uudistanut
       emme    ole uudistaneet
       ette    ole uudistaneet
       eivät   ole uudistaneet


       ei      ole uudistettu


       en    ollut  uudistanut
       et    ollut  uudistanut
       ei    ollut  uudistanut
       emme  olleet uudistaneet
       ette  olleet uudistaneet
       eivät olleet uudistaneet


       ei    ollut  uudistettu
</pre></td>
							</tr>
						</table>
						<table cellspacing="0" cellpadding="0" border="0">
							<tr>
								<td colspan="2" style="padding-bottom:10px;"><strong>Aktiivin konditionaali</strong></td>
							</tr>
							<tr>
								<td><pre>PREESENS
minä     uudistaisin       
sinä     uudistaisit       
hän      uudistaisi        
me       uudistaisimme     
te       uudistaisitte     
he       uudistaisivat     

PASSIIVI
         uudistettaisiin   

PERFEKTI
olisin   uudistanut        
olisit   uudistanut        
olisi    uudistanut        
olisimme uudistaneet       
olisitte uudistaneet       
olisivat uudistaneet       

PASSIIVI
olisi    uudistettu        
</pre></td>
								<td>&nbsp;&nbsp;&nbsp;</td>
								<td><pre> 
       en          uudistaisi
       et          uudistaisi
       ei          uudistaisi
       emme        uudistaisi
       ette        uudistaisi
       eivät       uudistaisi


       ei          uudistettaisi 


       en    olisi    uudistanut
       et    olisi    uudistanut
       ei    olisi    uudistanut
       emme  olisi    uudistaneet
       ette  olisi    uudistaneet
       eivät olisi    uudistaneet


       ei olisi    uudistettu
</pre></td>
							</tr>
						</table>
						<table cellspacing="0" cellpadding="0" border="0">
							<tr>
								<td colspan="2" style="padding-bottom:10px;"><strong>Aktiivin potentiaali</strong></td>
							</tr>
							<tr>
								<td><pre>PREESENS
minä     uudistanen        
sinä     uudistanet        
hän      uudistanee        
me       uudistanemme      
te       uudistanette      
he       uudistanevat      

PASSIIVI
         uudistettaneen    

PERFEKTI
lienen   uudistanut        
lienet   uudistanut        
lienee   uudistanut        
lienemme uudistaneet       
lienette uudistaneet       
lienevät uudistaneet       

PASSIIVI
lienee   uudistettu        
</pre></td>
								<td>&nbsp;&nbsp;&nbsp;</td>
								<td><pre> 
       en          uudistane
       et          uudistane
       ei          uudistane
       emme        uudistane
       ette        uudistane
       eivät       uudistane


       ei         uudistettane


       en    liene uudistanut
       et    liene uudistanut
       ei    liene uudistanut
       emme  liene uudistaneet
       ette  liene uudistaneet
       eivät liene uudistaneet


       ei    liene uudistettu
</pre></td>
							</tr>
						</table>
						<table cellspacing="0" cellpadding="0" border="0">
							<tr>
								<td colspan="2" style="padding-bottom:10px;"><strong>Aktiivin imperatiivi</strong></td>
							</tr>
							<tr>
								<td><pre>PREESENS

(sinä)   uudista           
(hän)    uudistakoon       
(me)     uudistakaamme     
(te)     uudistakaa        
(he)     uudistakoot       

PASSIIVI
         uudistettakoon    

PERFEKTI

ole      uudistanut        
olkoon   uudistanut        
olkaamme uudistaneet       
olkaa    uudistaneet       
olkoot   uudistaneet       

PASSIIVI

olkoon   uudistettu        
</pre></td>
								<td>&nbsp;&nbsp;&nbsp;</td>
								<td><pre> 

        älä         uudista
        älköön      uudistako
        älkäämme    uudistako
        älkää       uudistako
        älkööt      uudistako


        älköön      uudistettako



       älä      ole    uudistanut
       älköön   olko   uudistanut
       älkäämme olko   uudistaneet
       älkää    olko   uudistaneet
       älkööt   olko   uudistaneet



       älköön olko  uudistettu
</pre></td>
							</tr>
						</table>
						<table cellspacing="0" cellpadding="0" border="0">
							<tr>
								<td colspan="2" style="padding-bottom:10px;"><strong>Verbin nominaalimuodot</strong></td>
							</tr>
							<tr>
								<td><pre>I INFINITIIVI              

Lyhyempi muoto:            
         uudistaa          

Pitempi muoto:             
         uudistaakseni     
         uudistaaksesi
         uudistaakseen
         uudistaaksemme
         uudistaaksenne
         uudistaakseen

III  INFINITIIVI           

inessiivi    uudistamassa  
elatiivi     uudistamasta  
illatiivi    uudistamaan   
adessiivi    uudistamalla 
abessiivi    uudistamatta  
instruktiivi uudistaman    
                           
Passiivi
instruktiivi uudistettaman 
                           
                           
</pre></td>
								<td>&nbsp;&nbsp;&nbsp;</td>
								<td><pre>    II INFINITIIVI

    inessiivi    uudistaessa
    instruktiivi uudistaen

    Passiivi
    inessiivi    uudistettaessa 






    IV INFINITIIVI

    nominatiivi  uudistaminen 
    partitiivi   uudistamista 
       

    I PARTISIIPPI 
    aktiivi      uudistava 
    passiivi     uudistettava 

    II PARTISIIPPI 
    aktiivi      uudistanut 
    passiivi     uudistettu
</pre></td>
							</tr>
						</table>

					</div>
				</td>
			</tr></table>		</div>
		<div id="footer"><a href="http://www.oph.fi/"><img src="i/oph_logo_ymmarrasuomea.gif" width="157" height="35" alt="OPH" /></a></div>
	</div>
</body>
</html>
